【裁判字號】    98,訴,58
【裁判日期】    980205
【裁判案由】    毒品危害防制條例
【裁判全文】
臺灣基隆地方法院刑事判決                98年度訴字第58號
公  訴  人  臺灣基隆地方法院檢察署檢察官
被      告  甲○○
上列被告因毒品危害防制條例案件，經檢察官提起公訴（97年度
毒偵字第3127號），被告於準備程序進行中，就被訴事實為有罪
之陳述，經本院合議庭裁定由受命法官獨任進行簡式審判程序，
判決如下：
    主  文
甲○○施用第二級毒品，處有期徒刑參月；又施用第一級毒品，
處有期徒刑柒月，扣案之注射針筒壹支沒收之。應執行有期徒刑
捌月，扣案之注射針筒壹支沒收之。
    事  實
一、甲○○前因施用第二級毒品案件，經觀察、勒戒後，認無繼
    續施用毒品之傾向，於民國88年12月21日釋放出所，並經臺
    灣基隆地方法院檢察署檢察官於88年12月20日以88年度毒偵
    字第867 號為不起訴處分確定；又因施用第一級及第二級毒
    品案件，經觀察勒戒後，認有繼續施用毒品傾向，經本院以
    90年度毒聲字第844 號裁定送強制戒治，並經臺灣基隆地方
    法院檢察署檢察官提起公訴，經本院於90年6 月28日以90年
    度訴字第347號判決分別判處有期徒刑7月、4 月，應執行刑
    有期徒刑9月確定；再因竊盜等案件，經本院於90年11月28
    日以90年度易字第550號判處有期徒刑7月、9 月、拘役50日
    、罰金6,000元，應執行有期徒刑1年2 月、拘役50日、罰金
    6,000元確定，而前開90年度訴字第347號、90年度易字第55
    0號判決關於有期徒刑部分，並由本院以91年度聲字第169號
    裁定應執行有期徒刑1 年11月確定，與前開拘役、罰金易服
    勞役部分，合併計算執行期間，於91年1月40日發監執行，9
    2年11月19日縮短刑期假釋出監，所餘刑期並付保護管束（
    殘刑4月28日）；其後，甲○○因(甲) 施用第一級毒品案件，
    經本院於93年5月10日以93年度訴字第243號判決判處有期徒
    刑7月確定；再因(乙) 施用毒品案件，經臺灣雲林地方法院於
    94年2 月24日以94年度訴字第41號判處有期徒刑1年、5月，
    應執行有期徒刑1年2月確定；復因(丙)偽造貨幣案件，經本院
    於94年6月20日以94年度訴字第317號判處有期徒刑4 年，嗣
    經提起上訴，由臺灣高等法院以94年度上訴字第2436號判決
    駁回上訴，並經最高法院以95年度台上字第329 號判決上訴
    駁回而確定。(乙)案部分嗣經臺灣雲林地方法院以96年度聲減
    字第814號裁定減刑並與(丙)合併裁定應執行有期徒刑4年4 月
    確定；而甲○○因於假釋期間違反保護管束事項情節重大，
    經撤銷假釋，所餘殘刑4月28日則與(甲)、(乙)、(丙) 案合併接續
    執行，於93年6月26日入監，並於97年3月31日縮短刑期假釋
    出監，所餘刑期則付保護管束（觀護結束日期為98年7月15
    日）（未構成累犯）。
二、詎仍未戒除毒癮，分別基於施用第一級海洛因、第二級毒品
    甲基安非他命之犯意，於下列時間、地點施用毒品：
 (一) 97年11月23日晚間10時許，在其位於基隆市○○區○○街61
    0巷53之2號3樓之住處，以將甲基安非他命置於鋁箔紙內燒
    烤產生煙霧而吸食之方式，施用甲基安非他命1次。
 (二) 97年11月23日晚間11時許，在上址，以將海洛因摻水倒入針
    筒，以注射身體靜脈血管之方式，施用海洛因1 次。嗣於97
    年11月25日下午2時30分許，在基隆市○○區○○路167巷口
    處，經警盤查，並扣得注射針筒1支，且為警採其尿液送驗
    結果呈現嗎啡及安非他命陽性反應，而悉上情。
三、案經基隆市警察局第一分局報告臺灣基隆地方法院檢察署偵
    查起訴。
    理  由
一、本件被告所犯者非為死刑、無期徒刑、最輕本刑為3 年以上
    有期徒刑之罪或高等法院管轄第一審案件，其於準備程序進
    行中，先就被訴事實為有罪之陳述，經告知其簡式審判程序
    之旨，並聽取公訴人及被告之意見後，本院依刑事訴訟法第
    273條之1第1 項之規定，裁定由受命法官獨任進行簡式審判
    程序，且依同法第273條之2規定，簡式審判程序之證據調查
    ，不受第159條第1項、第161條之2、第161條之3、第163 條
    之1及第164條至第170條規定之限制，合先敘明。
二、前揭犯罪事實，業據被告於本院準備程序及審理時坦承不諱
    ，而經被告同意為警採集之尿液經送驗後，呈現安非他命、
    甲基安非他命及嗎啡、可待因之陽性反應，此有基隆市警察
    局第一分局偵辦毒品案件尿液檢體對照表（被告尿液編號：
    630 ）、台灣尖端先進生技醫藥股份有限公司濫用藥物檢驗
    報告各乙份（見97年度毒偵字第3127號卷第2頁、第3頁）附
    卷可稽，且參之以酵素免疫分析或薄層定性分析等方式為初
    步篩檢者，檢驗結果雖有相當程度偽陽性之可能，然以氣（
    液）相層析、質譜分析之儀器為交叉確認者，檢驗結果出現
    偽陽性之機率則極低，因而具有公信力，核足為對涉嫌人不
    利之認定；尤以「毒品施用後於尿液、血液中可檢出之最大
    時限，與施用劑量、施用頻率、施用方式、施用者飲水量之
    多寡、個人體質、代謝情況、檢體收集時間點及所用檢測方
    法之靈敏度等因素有關，因個案而異。依據Clarke's Isol
    ation Identification of Drugs 第二版記載，血液中藥物
    之半衰期（濃度減半所需時間）分別為古柯鹼0.7-1.5 小時
    、海洛因3分鐘（其代謝物為嗎啡2-3小時）、嗎啡2-3 小時
    、大麻20-36 小時、安非他命12小時（當尿液偏酸性時，為
    4-8小時）、甲基安非他命9小時、Ketamine 2-4小時，而MD
    MA約8.49小時。一般於尿液中可檢出之最大時限，古柯鹼為
    施用後1-4天、海洛因2-4天、嗎啡2-4天、大麻1-10 天、安
    非他命1-4天、甲基安非他命1-5天、MDMA 1-4天、MDA1-4天
    、Ketamine 2-4天。」此曾經行政院衛生署藥物食品檢驗局
    以92年7月23日管檢字第0920005609 號函釋在案；且有扣案
    之注射針筒1 支足佐，足認被告自白與犯罪事實相符，本件
    事證明確，被告施用毒品之犯行洵堪認定，應依法論科。
三、又施用甲基安非他命之代謝最先是去N-甲基（N-demethylat
    io n）形成安非他命，而施用甲基安非他命後，在正常尿液
    PH值情況下，24小時內，有43％服用劑量以甲基安非他命原
    態排出；另施用安非他命後24 小時內，有30 ％以安非他命
    原態排出，20％經去氨基作用及氧化作用形成苯甲酸，2％
    經反應形成Norephedrine（參照行政院衛生署出版「物質濫
    用」、「常見濫用藥物檢驗方法彙編」所載）。而施用安非
    他命後，其尿液不致檢出甲基安非他命陽性反應，而施用甲
    基安非他命後，其尿液可檢出甲基安非他命和其代謝物安非
    他命成分，有行政院衛生署管制藥品管理局93 年11月2日管
    檢字第0930010499號函可按，是尿液經檢驗出甲基安非他命
    陽性反應，係被告施用甲基安非他命後以甲基安非他命原態
    排出者；而檢驗出安非他命陽性部分，乃施用甲基安非他命
    、安非他命均可檢驗出安非他命陽性反應。查被告為警採集
    之尿液經檢驗結果，呈安非他命及甲基安非他命陽性反應，
    足以認定被告係施用甲基安非他命，併此敘明。
四、海洛因、甲基安非他命分係毒品危害防制條例第2條第2項第
    1款、第2款所定之第一級、第二級毒品，核被告所為係犯毒
    品危害防制條例第10條第1項、第2項之施用第一級、第二級
    毒品罪。被告持有第一級毒品海洛因及第二級毒品甲基安非
    他命之低度行為，應為施用第一級、第二級毒品之高度行為
    所吸收，不另論罪。被告先後所犯上開2 罪，犯意各別，行
    為互殊，應予分論併罰。爰審酌被告曾有施用毒品之前科仍
    不知戒除，惟犯罪後坦承犯行，且所犯之施用毒品犯行乃戕
    害自己身心健康，並未危及他人等一切情狀，分別量處如主
    文所示之刑，併定其應執行之刑。
五、至扣案之注射針筒1支，供犯本案施用第一級毒品海洛因所
    用，業據被告供承明確，爰依刑法第38條第1項第2款、第3
    項之規定，宣告沒收。
據上論斷，應依刑事訴訟法第273 條之1 第1 項、第299 條第1
項前段，毒品危害防制條例第10條第1項、第2項，刑法第11 條
前段、第51條第5款、第38條第1項第2款、第3項，判決如主文。
本案經檢察官乙○○到庭執行職務。
中    華    民    國    98    年    2     月    5     日
                  刑事第四庭法  官  周霙蘭
以上正本證明與原本無異。
如不服本判決應於收受本判決後10日內向本院提出上訴書狀，其
未敘述上訴理由者，並得於提起上訴後10日內向本院補提理由書
狀（均須按他造當事人之人數附繕本）「切勿逕送上級法院」。
中    華    民    國    98    年    2     月    5     日
                            書記官  莊智凱
附錄本案所犯法條：
毒品危害防制條例第10條：
I施用第一級毒品者，處 6 月以上 5 年以下有期徒刑。
II施用第二級毒品者，處 3 年以下有期徒刑。


司法院資訊處製作；財團法人民間司法改革基金會備份。
